Minutes et répertoires du notaire Claude CHODRON, 22 janvier 1804 - décembre 1813 (étude XV)
Archives nationales
Minutes et répertoires du notaire Claude CHODRON, 22 janvier 1804 - décembre 1813 (étude XV)
MC/ET/XV/1165 - MC/ET/XV/1954, MC/RE/XV/16 - MC/RE/XV/19
Etude XV; Chodron, Claude
Archives nationales de France
Minutes et répertoires: la loi 2008-696 du 15 juillet 2008 relative aux archives a fixé à 75 ans à compter de la date de l'acte, ou à 25 ans à compter de la date du décès de l'intéressé si ce délai est plus bref, le délai de communication des minutes et répertoires des notaires; ce délai est porté à 100 ans à compter de la date de l'acte si le document se rapporte à un mineur (code du Patrimoine, articles L213-2, 4e d et 5e).
Autres documents de l'étude (dossiers de clients, comptabilité...): s'agissant d'archives privées, ces documents sont communicables selon les modalités fixées par le déposant ou le donateur.
Certains documents ne sont pas accessibles en raison de leur mauvais état de conservation.
Versement
Accès aux autres instruments de recherche du notaire Claude CHODRON
Minutes et répertoires du notaire Claude CHODRON, 18 août 1794 - 1er mars 1858 (étude XV)
- Minutes de Claude CHODRON, 22 janvier 1804 - décembre 1813; MC/ET/XV/1165 - MC/ET/XV/1954
  - Minutes. an XII, pluviose, pluviose an XII (22 janvier 1804) - pluviose an XII (20 février 1804); MC/ET/XV/1165
    Informations complémentaires:
    Informations concernant le classement:
    Le niveau inférieur de description, quand il existe, correspond aux minutes d'actes. Toutes les minutes ne sont pas forcément décrites une à une. Les descriptions de ces minutes sont plus ou moins détaillées.
  - Minutes. an XII, ventôse, ventôse an XII (21 février 1804) - ventôse an XII (21 mars 1804); MC/ET/XV/1166
  - Minutes. an XII, germinal, germinal an XII (22 mars 1804) - germinal an XII (20 avril 1804); MC/ET/XV/1167
  - Minutes. an XII, floréal, floréal an XII (21 avril 1804) - floréal an XII (20 mai 1804); MC/ET/XV/1168
  - Minutes. an XII, prairial, prairial an XII (21 mai 1804) - prairial an XII (19 juin 1804); MC/ET/XV/1169
  - Minutes. an XII, messidor, messidor an XII (20 juin 1804) - messidor an XII (19 juillet 1804); MC/ET/XV/1170
  - Minutes. an XII, thermidor, thermidor an XII (20 juillet 1804) - thermidor an XII (18 août 1804); MC/ET/XV/1171
  - Minutes. an XII, fructidor, fructidor an XII (19 août 1804) - fructidor an XII (21 septembre 1804); MC/ET/XV/1172
  - Minutes. an XIII, vendémiaire - an XIII, brumaire, vendémiaire an XIII (23 septembre 1804) - brumaire an XIII (21 novembre 1804); MC/ET/XV/1173
  - Minutes. an XIII, frimaire - an XIII, nivôse, frimaire an XIII (22 novembre 1804) - nivôse an XIII (20 janvier 1805); MC/ET/XV/1174
  - Minutes. an XIII, pluviose, pluviose an XIII (21 janvier 1805) - pluviose an XIII (19 février 1805); MC/ET/XV/1175
  - Minutes. an XIII, ventôse, ventôse an XIII (20 février 1805) - ventôse an XIII (21 mars 1805); MC/ET/XV/1176
  - Minutes. an XIII, germinal - an XIII, floréal, germinal an XIII (22 mars 1805) - floréal an XIII (20 mai 1805); MC/ET/XV/1177
  - Minutes. an XIII, prairial - an XIII, messidor, prairial an XIII (21 mai 1805) - messidor an XIII (19 juillet 1805); MC/ET/XV/1178
  - Minutes. an XIII, thermidor - an XIII, fructidor, thermidor an XIII (20 juillet 1805) - fructidor an XIII (21 septembre 1805); MC/ET/XV/1179
  - Minutes. an XIV, vendémiaire - an XIV, brumaire, vendémiaire an XIV (23 septembre 1805) - brumaire an XIV (21 novembre 1805); MC/ET/XV/1180
  - Minutes. an XIV, frimaire - an XIV, nivôse, frimaire an XIV (22 novembre 1805) - 10 nivôse an XIV (1805); MC/ET/XV/1181
  - Minutes. 1806, janvier - 1806, février, janvier 1806 - février 1806; MC/ET/XV/1182
  - Minutes. 1806, mars, mars 1806; MC/ET/XV/1183
  - Minutes. 1806, avril, avril 1806; MC/ET/XV/1184
  - Minutes. 1806, mai, mai 1806; MC/ET/XV/1185
  - Minutes. 1806, juin, juin 1806; MC/ET/XV/1186
  - Minutes. 1806, juillet, juillet 1806; MC/ET/XV/1187
  - Minutes. 1806, août, août 1806; MC/ET/XV/1188
  - Minutes. 1806, septembre, septembre 1806; MC/ET/XV/1189
  - Minutes. 1806, octobre - 1806, novembre, octobre 1806 - novembre 1806; MC/ET/XV/1190
  - Minutes. 1806, décembre, décembre 1806; MC/ET/XV/1191
  - Minutes. 1807, janvier, janvier 1807; MC/ET/XV/1192
  - Minutes. 1807, février, février 1807; MC/ET/XV/1193
  - Minutes. 1807, mars, mars 1807; MC/ET/XV/1194
  - Minutes. 1807, avril, avril 1807; MC/ET/XV/1195
  - Minutes. 1807, mai, mai 1807; MC/ET/XV/1196
  - Minutes. 1807, juin, juin 1807; MC/ET/XV/1197
  - Minutes. 1807, juillet, juillet 1807; MC/ET/XV/1198
  - Minutes. 1807, août, août 1807; MC/ET/XV/1199
  - Minutes. 1807, septembre, septembre 1807; MC/ET/XV/1200
  - Minutes. 1807, octobre, octobre 1807; MC/ET/XV/1201
  - Minutes. 1807, novembre, novembre 1807; MC/ET/XV/1202
  - Minutes. 1807, 1er décembre - 1807, 19 décembre, 1er décembre 1807 - 19 décembre 1807; MC/ET/XV/1203
  - Minutes. 1807, 21 décembre - 1807, 21 décembre 1807 - 1807; MC/ET/XV/1204
  - Minutes. 1808, janvier, janvier 1808; MC/ET/XV/1205
  - Minutes. 1808, février, février 1808; MC/ET/XV/1206
  - Minutes. 1808, mars, mars 1808; MC/ET/XV/1207
    - HÔTEL MATIGNON rue de Varenne § Echange entre Charles-Maurice TALLEYRANT, prince de BENEVENT et la princesse de BENEVENT, d'une part, Anne-Eleonora FRANCHI, d'autre part de leur hôtel rue d'Anjou contre l'HÔTEL MATIGNON dit Hôtel Monaco., 8 mars 1806; MC/ET/XV/1207
      Origine de l'information:
      Fichier dit 'général' XVIIe-XVIIIe siècles, par le personnel du Minutier, 1954-1999 ( fichier papier entièrement dématérialisé; voir contexte dans le Plan d’orientation général - Notaires de Paris, guides thématiques du Minutier).
      Date de révision: 2011-2012
      Date de création de la notice: 2010
      échange
    - TALLEYRAND (Charles-Maurice) Prince de BENEVENT, vice grand électeur de l'Empire, grand chambellan, grand officier et grand cordon de la légion d'honneur, et Catherine Noël WORLEE, son épouse, demeurant rue d'Anjou, faubourg Saint-Honoré, n° 24. § Echange entre les Charles-Maurice TALLEYRAND et Anne Eléonora FRANCHI, de l'hôtel de la rue d'Anjou, contre l'hôtel Monaco, ci-devant Matignon, rue de Varenne., 8 mars 1806; MC/ET/XV/1207
      échange; Talleyrand, Charles-Maurice
  - Minutes. 1808, avril, avril 1808; MC/ET/XV/1208
  - Minutes. 1808, mai, mai 1808; MC/ET/XV/1209
    - 1808, 6 mai. Alexandrine-Louise-Eugénie Hulot femme de Jean-Victor-Marie Moreau vend les domaines d'Orsay à M. Jean-Thomas Arrighi de Casanova., 8 mars 1808 - 6 mai 1808; MC/ET/XV/1209
      1808, 8 mars, l'état estimatif des meubles du château d'Orsay
      Actes signalés par le personnel du Minutier central des notaires de Paris, 2003-2012 (base de données migrée: voir contexte dans le Plan d’orientation général - Notaires de Paris, guides thématiques du Minutier).
      Date de création de la notice: 2008
      acte de vente; Orsay (Essonne); Hulot, Alexandrine-Louise-Eugénie; Moreau, Jean-Victor-Marie; Arrighi de Casanova, Jean-Thomas; officier général
  - Minutes. 1808, juin, juin 1808; MC/ET/XV/1210
  - Minutes. 1808, juillet, juillet 1808; MC/ET/XV/1211
  - Minutes. 1808, août, août 1808; MC/ET/XV/1212
  - Minutes. 1808, septembre, septembre 1808; MC/ET/XV/1213
  - Minutes. 1808, octobre, octobre 1808; MC/ET/XV/1214
  - Minutes. 1808, novembre, novembre 1808; MC/ET/XV/1215
  - Minutes. 1808, décembre, décembre 1808; MC/ET/XV/1216
  - Minutes. 1809, janvier, janvier 1809; MC/ET/XV/1217
  - Minutes. 1809, février, février 1809; MC/ET/XV/1218
  - Minutes. 1809, mars, mars 1809; MC/ET/XV/1219
  - Minutes. 1809, avril, avril 1809; MC/ET/XV/1220
    - 1809, 25 avril. A la requête de Charles Bazin, négociant, procès verbal à fin de publication d'une vente d'une maison de campagne sous le nom de 'maison Sainte James', situé à Neuilly, arrondissement de Saint-Denis, département de Seine., 25 avril 1809; MC/ET/XV/1220
      1809, 4 avril plans - dessins fait au lavis
      acte de vente; Neuilly-sur-Seine (Hauts-de-Seine); Bazin, Charles; négociant
  - Minutes. 1809, mai, mai 1809; MC/ET/XV/1221
  - Minutes. 1809, juin, juin 1809; MC/ET/XV/1222
  - Minutes. 1809, juillet, juillet 1809; MC/ET/XV/1223
  - Minutes. 1809, août - 1809, septembre, août 1809 - septembre 1809; MC/ET/XV/1224
  - Minutes. 1809, octobre, octobre 1809; MC/ET/XV/1225
  - Minutes. 1809, novembre, novembre 1809; MC/ET/XV/1226
    - 1809, 8 novembre. Vente des terrains par Dominique Trouillot et Geneviève Saulnier sa femme demeurant rue Bleu à Jean Dié et Aimé-Geneviève Maubarquais sa femme domiciliés au passage Saulnier situé cul de sac Brutar, rue Coquenard, 8 novembre 1809; MC/ET/XV/1226
      1809, 8 novembre, relevé des terrains, dessins fait au lavis
      acte de vente; Trouillot, Dominique; Saulnier, Geneviève; Dié, Jean; Maubarquais, Aimé-Geneviève
  - Minutes. 1809, décembre, décembre 1809; MC/ET/XV/1227
  - Minutes. 1810, janvier, janvier 1810; MC/ET/XV/1228
  - Minutes. 1810, février, février 1810; MC/ET/XV/1229
  - Minutes. 1810, mars, mars 1810; MC/ET/XV/1230
    - Contrat de mariage entre Guillaume Dupuytren, inspecteur général de l'Université, chirurgien en chef adjoint de l'Hôtel-Dieu, demeurant rue de l'Observance n°3, et Geneviève de Saint-Olive, fille de Lambert de Saint-Olive, négociant, demeurant à Lyon., 8 mars 1810; MC/ET/XV/1230
      Fichier dit 'général' XIXe siècle (1147 actes), par Claire Béchu et Guillaume Nahon, 1988-1999. (fichier papier entièrement dématérialisé; voir contexte dans le Plan d’orientation général - Notaires de Paris, guides thématiques du Minutier).
      contrat de mariage; Observance (rue de l'); Lyon (Rhône); Dupuytren, Guillaume; Saint-Olive, Geneviève de; Saint-Olive, Lambert de; chirurgien; négociant
  - Minutes. 1810, avril, avril 1810; MC/ET/XV/1231
  - Minutes. 1810, mai, mai 1810; MC/ET/XV/1232
  - Minutes. 1810, juin, juin 1810; MC/ET/XV/1233
  - Minutes. 1810, juillet, juillet 1810; MC/ET/XV/1234
  - Minutes. 1810, août, août 1810; MC/ET/XV/1235
  - Minutes. 1810, septembre - 1810, octobre, septembre 1810 - octobre 1810; MC/ET/XV/1582
    - 1810, 9 octobre: vente par Georges-Nicolas Jeannet à Jacquier-Thomas-Valentin Le Mière d'une maison dit ' l'hôtel de Beauvais ' rue Saint Antoine n° 62., 9 octobre 1809; MC/ET/XV/1582
      Mention dans le répertoire du notaire coté:
      MC/RE/XV/19
      acte de vente; Beauvais (hôtel de); Jeannet, Georges-Nicolas; Le Mière, Jacquier-Thomas-Valentin
    - TALLEYRAND (Charles-Maurice) - PERIGORD prince règnant de BENEVENT, grand officier et grand cordonde la légion d'honneur, vice-grand lecteur et Catherine Noël WORLEE, princesse BENEVENT, son épouse, demeurant rue de Varenne § Obligation de Charles-Maurice TALLEYRAND envers Quintin CRAWFORD, propriétaire, demeurant rue d'Anjou, de 213 077 Fr 83 cm. pour prêt d'argent., 6 septembre 1810; MC/ET/XV/1582
      obligation; Talleyrand, Charles-Maurice
  - Minutes. 1810, novembre - 1810, décembre, novembre 1810 - décembre 1810; MC/ET/XV/1583
  - Minutes. 1811, janvier - 1811, février, janvier 1811 - février 1811; MC/ET/XV/1584
  - Minutes. 1811, mars, mars 1811; MC/ET/XV/1585
  - Minutes. 1811, avril, avril 1811; MC/ET/XV/1586
  - Minutes. 1811, mai, mai 1811; MC/ET/XV/1587
  - Minutes. 1811, juin, juin 1811; MC/ET/XV/1588
  - Minutes. 1811, juillet, juillet 1811; MC/ET/XV/1589
  - Minutes. 1811, août, août 1811; MC/ET/XV/1590
  - Minutes. 1811, septembre, septembre 1811; MC/ET/XV/1591
  - Minutes. 1811, octobre, octobre 1811; MC/ET/XV/1592
  - Minutes. 1811, novembre - 1811, décembre, novembre 1811 - décembre 1811; MC/ET/XV/1593
    - 1811, 13 novembre: Jean-François Doré-Dalion vend à Jean-François Davranges-Dukermonet le terrain à Creseil, arrondissement de Sceaux., 13 novembre 1811; MC/ET/XV/1593
      1811, 13 novembre, relève du terrain dessin fait au lavis
      acte de vente; Doré-Dalion, Jean-François Doré-Dalion; Davranges-Dukermonet, Jean-François
  - Minutes. 1812, janvier - 1812, février, janvier 1812 - février 1812; MC/ET/XV/1594
    Attention: acte(s) coté(s) en Réserve
    - Contrat de mariage entre Auguste Jean Germain, comte de Monforton, chambellan de sa majesté et roi, fils de feu Jean Pierre Germain, ancien banquier, et de Reine Marthe Rousseau, et Constance Jeanne Stéphanie de Houdetot, fille de César Louis Marie François Ange de Houdetot, général de brigade, commandeur d'armes à la Martinique, actuellement prisonnier en Angleterre, et de Constance Joséphine Ceré., 19 février 1812; MC/RS//1375
      signature de l'empereur Napoléon Ier
      Cote originelle du document:
      MC/ET/XV/1594
      Informations concernant le classement et la cotation du document:
      Acte coté en Réserve.
      Actes signalés par le personnel du Minutier central des notaires de Paris, 2002-2011 (base de données migrée: voir contexte dans le Plan d’orientation général - Notaires de Paris, guides thématiques du Minutier).
      Date de création de la notice: 2009
      Date de révision: 2011
      contrat de mariage; Angleterre (Royaume-Uni); Martinique (département); Germain de Montforton, Auguste Jean (1786-1821); Germain, Jean Pierre (1745-1803); Rousseau, Reine Marthe (1756-1817); Houdetot, Constance Jeanne Stéphanie de (1788-1872); Houdetot, César Louis Marie François Ange de (1749-1825); Ceré, Constance Joséphine (1769-1842); officier général; banquier
  - Minutes. 1812, mars, mars 1812; MC/ET/XV/1595
  - Minutes. 1812, avril - 1812, mai, avril 1812 - mai 1812; MC/ET/XV/1596
  - Minutes. 1812, 1er juin - 1812, 15 juillet, 1er juin 1812 - 15 juillet 1812; MC/ET/XV/1597
    - 1812, 11 et 13 juillet: convention et ratification d'une vente par Jean-Pierre Saulnier et les propriétaires du passage Saulnier à Paul-Joseph Paley., 11 juillet 1812 - 13 juillet 1813; MC/ET/XV/1597
      1813, 11 juillet dessins fait au lavis
      convention; Saulnier, Jean-Pierre; Paley, Paul-Joseph
  - Minutes. 1812, 16 juillet - 1812, 31 août, 16 juillet 1812 - 31 août 1812; MC/ET/XV/1598
    - Vente par Pierre Quantinet, entrepreneur de charpente, et Jeanne Laurence Scellier, son épouse, demeurant à Paris, rue du Faubourg Saint-Martin, n° 92, à Joseph Bourdon, propriétaire, demeurant rue de Provence, n° 17, d'une maison à Paris, rue Hauteville, n° 31. A la suite, quittances., 25 juillet 1812 - 13 avril 1813; MC/ET/XV/1598
      Notice sommaire relative aux réparations à effectuer. Extraits du testament et de l'inventaire après décès de Marie Thérèse Villiot veuve d'Anselme Alexandre Coste.
      Actes signalés par Thierry Boudignon, 2003-2012 (base de données migrée: voir contexte dans le Plan d’orientation général - Notaires de Paris, guides thématiques du Minutier).
      Date de création de la notice: 2012
      acte de vente; Provence (rue de); Hauteville (rue d'); Faubourg-Saint-Martin (rue du); Quantinet, Pierre; Scellier, Jeanne Laurence; Bourdon, Joseph; Villiot, Marie Thérèse; Coste, Anselme Alexandre; charpentier; chef d'entreprise
  - Minutes. 1812, septembre, septembre 1812; MC/ET/XV/1599
  - Minutes. 1812, octobre - 1812, novembre, octobre 1812 - novembre 1812; MC/ET/XV/1600
    - Conventions entre Jean Rabiant, propriétaire, demeurant à Paris, rue Hauteville, n° 35, Joseph Bourdon, même adresse, n° 31, et Pierre Quantinet, entrepreneur de charpente, cy-devant propriétaire et vendeur de maison, demeurant rue du Faubourg Saint-Martin, n° 92, relativement à des servitudes respectives sur deux maisons, rue Hauteville., 18 novembre 1812; MC/ET/XV/1600
      Plan et élévation.
      convention; Hauteville (rue d'); Faubourg-Saint-Martin (rue du); Rabiant, Jean; Quantinet, Pierre; Bourdon, Joseph; charpentier; chef d'entreprise
  - Minutes. 1812, décembre, décembre 1812; MC/ET/XV/1601
  - Minutes. 1813, janvier, janvier 1813; MC/ET/XV/1602
  - Minutes. 1813, février - 1813, mars, février 1813 - mars 1813; MC/ET/XV/1603
    - 1813 19 mars: vente par Louis Dubaret à Gabriel-Cathérine Suchet, des bois, comprit une maison, jardin et enclos nommé ' La Chomette' situé à la forêt d'Etampes dans la forêt de Chizé commune de Marigny arrondissement de Niort, (dép des Deux Seine)., 1812 - 19 mars 1813; MC/ET/XV/1603
      1812, extrait du plans général de la Forêt d'Estampes, dessin fait au lavis.
      acte de vente; Chizé (Deux-Sèvres); Dubaret, Louis; Suchet, Gabriel-Cathérine
    - 1813, 30 mars: Marie-Madeleine-Élisabeth Schuchardt veuve de Jean-Christoph Ehinger, épouse en second noce de Jean Welez négociant vend à Louis Haussmann, banquier, demeurant rue Pigalle n°14, la propriété dit: ' Chateauneuf ' situé dans la commune Guyancourt, canton de Versailles département de Seine et Oise., 30 mars 1813; MC/ET/XV/1603
      acte de vente; Guyancourt (Yvelines); Schuchardt, Marie-Madeleine-Élisabeth; Ehinger, Jean-Christoph; Welez, Jean; Haussmann, Louis; banquier; négociant
  - Minutes. 1813, avril, avril 1813; MC/ET/XV/1604
  - Minutes. 1813, mai - 1813, juin, mai 1813 - juin 1813; MC/ET/XV/1605
  - Minutes. 1813, juillet - 1813, août, juillet 1813 - août 1813; MC/ET/XV/1606
  - Minutes. 1813, septembre - 1813, octobre, septembre 1813 - octobre 1813; MC/ET/XV/1607
  - Minutes. 1813, novembre - 1813, décembre, novembre 1813 - décembre 1813; MC/ET/XV/1608
  - Partage de la succession Minel. 1810, 18 juillet - 1810, 21 juillet, 18 juillet 1810 - 21 juillet 1810; MC/ET/XV/1952
    Caisse des dépôts (France)
    - Partage de la succession d'Antoine Nicolas Minel entre Antoine Gaspard, demeurant porte Saint-Denis,Etienne Antoine Marie, rue Lepeletier, et Antoine Ferdinand Minel rue Amelot., 18 juillet 1810 - 27 juillet 1810; MC/ET/XV/1952
      Acte concernant la Caisse des Dépôts.
      MC/RE/XV/17
      Report des actes analysés à l'occasion de l'établissement des répertoires numériques dits 'états numérique' des liasses et registres de minutes. (base de données migrée: voir contexte dans le Plan d’orientation général - Notaires de Paris, guides thématiques du Minutier).
      Date de création de la notice: 2011
      partage; Saint-Denis (porte); Amelot (rue); Minel, Antoine Gaspard; Minel, Antoine Nicolas; Minel Etienne Antoine Marie; Minel, Antoine Ferdinand
  - Quittance Clermont d'Amboise. 1811, 5 juillet, 5 juillet 1811; MC/ET/XV/1953
  - Quittance Louis Gervais Delamarre. 1812, 14 septembre, 14 septembre 1812; MC/ET/XV/1954
    - Quittance de Louis Gervais Delamarre propriétaire demeurant rue d'Hauteville à la caisse d'amortissement., 14 septembre 1812; MC/ET/XV/1954
      quittance; Hauteville (rue d'); Delamarre, Louis Gervais
- Répertoire(s) de Claude CHODRON, 1804 - 1813; MC/RE/XV/16 - MC/RE/XV/19
  - Répertoire. an X, floréal - an XIV, nivôse, 7 floréal an X (1804) - 9 nivôse an XIV (30 décembre 1805); MC/RE/XV/16
    Informations concernant le classement et la cotation:
    Le niveau inférieur de description, quand il existe, correspond aux mentions d'actes contenues dans le répertoire. Parmi celles-ci, certaines peuvent y être décrites, de manière plus ou moins détaillée. Pour consulter l'acte proprement dit, il convient de rechercher la cote au niveau des articles (registre ou liasse) des minutes du notaire (cote de type 'MC/ET').
    - Inventaire après décès de Jeanne-Françoise Meusnier épouse d'Alexandre-Pierre-François Nalaton, rue Neuve Égalité., 11 nivôse an XII (2 janvier 1804)
      MC/RE/XV/16
      Attention: la cote de répertoire (de type 'MC/RE') ne permet pas de consulter la minute de l'acte. ll convient de rechercher la cote de la minute (de type 'MC/ET') au niveau des articles (registre ou liasse) de minutes du notaire.
      L'accès aux images numérisées des pages du répertoire se fait au niveau de description supérieur (' Répertoire du notaire '), rubrique ' Consulter les archives numérisées associées'.
      Base Miriad 2 des inventaires après décès, 1801-1850, par Thierry Boudignon, avec le concours de Marie-France Nivet et du personnel du Minutier central, 1995-2012 (base de données migrée: voir contexte dans le Plan d’orientation général - Notaires de Paris, guides thématiques du Minutier).
      inventaire après décès; Neuve-Egalité (rue); Meusnier, Jeanne Françoise; Nalaton, Alexandre Pierre François
    - Inventaire après décès de Noël-Guillaume Seriaque Houdé, rue du Caire., 12 nivôse an XII (3 janvier 1804)
      inventaire après décès; Caire (rue du); Houdé, Noël Guillaume Cyriaque
    - Inventaire après décès de François-Louis Noirault et de Marie-Catherine-Romaine Lioret, sa femme, quai de l'Union n° 25., 29 nivôse an XII (20 janvier 1804)
      4 septembre 1806, liquidation, RE/XV/17.
      inventaire après décès; liquidation; Union (quai de l'); Noirault, François Louis; Lioret, Marie Catherine Romaine
    - Inventaire après décès de Jean-Claude Lecocq, rue du Faubourg Saint-Martin., 3 pluviose an XII (24 janvier 1804)
      inventaire après décès; Faubourg-Saint-Martin (rue du); Lecocq, Jean Claude
    - Inventaire après décès de Gervais Piel, rue Neuve Saint-Martin., 13 pluviose an XII (3 février 1804)
      inventaire après décès; Neuve-Saint-Martin (rue); Piel, Gervais
    - Inventaire après décès de Françoise Pernotte, femme de Gabriel Chalon rue du Faubourg Montmartre, n° 40., 8 ventôse an XII (28 février 1804)
      inventaire après décès; Faubourg-Montmartre (rue du); Pernotte, Françoise; Chalon, Gabriel
    - Procès verbal afin d'inventaire après décès de Madeleine Letellier veuve de Pierre Jousselin, rue Saint-Denis., 14 ventôse an XII (5 mars 1804) - 23 ventôse an XII (14 mars 1804)
      Voir au 23 ventôse an XII.
      inventaire après décès; Saint-Denis (rue); Letellier, Madeleine; Jousselin, Pierre
    - Inventaire après décès de Marguerite Carteret, rue des Deux Portes Saint-Sauveur., 23 ventôse an XII (14 mars 1804)
      inventaire après décès; Deux-Portes-Saint-Sauveur (rue des); Carteret, Marguerite
    - Inventaire après décès de Marie-Elisabeth-Joseph Grelot femme de Jean Genebrier, rue du Caire., 24 ventôse an XII (15 mars 1804)
      inventaire après décès; Caire (rue du); Grelot, Marie Elisabeth Joseph; Genebrier, Jean
    - Procès-verbal de carence après décès de Marie-Catherine Lebrun, veuve de Pierre-Marie Ragot, rue de la Lune, n° 114., 6 germinal an XII (27 mars 1804)
      Lune (rue de la); Lebrun, Marie Catherine; Ragot, Pierre Marie
    - Inventaire après décès de Léonard Plency, rue Bleue., 13 germinal an XII (3 avril 1804)
      6 prairial an XII, compte.
      inventaire après décès; compte; Bleue (rue); Plency, Léonard
    - Inventaire après décès de Marie-Jeanne Duteurtre femme de Jacques-Louis Bénard rue Neuve Égalité n° 336., 21 germinal an XII (11 avril 1804) - 1er messidor an XII (20 juin 1804)
      voir 1er messidor an XII (20 juin1804) addition d'inventaire.
      inventaire après décès; Neuve-Egalité (rue); Duteurtre, Marie Jeanne; Bénard, Jacques Louis
    - Inventaire après décès de Jean-Michel Lacaille, rue Saint-Denis., 7 floréal an XII (27 avril 1804)
      13 messidor an XII, procès-verbal afin de vente de fonds de commerce, Victoire Levasseur, sa veuve.
      inventaire après décès; procès-verbal; Saint-Denis (rue); Lacaille, Jean Michel; Levasseur, Victoire
    - Inventaire après décès de Marie-Françoise-Henriette Laché, épouse de Guillaume de Rungé, rue de Cléry., 10 floréal an XII (30 avril 1804)
      voir: 10 germinal an XII (9 avril 1804), dépôt des testament et codicille de M. Rungé; 1er floreal an 12 (21 avril 1804), dépôt de la traduction des testaments.
      inventaire après décès; Cléry (rue de); Laché, Marie Françoise Henriette; Rungé, Guillaume de
    - Inventaire après décès de Charles-Joseph Masson, rue Saint-Martin., 1er prairial an XII (21 mai 1804)
      inventaire après décès; Saint-Martin (rue); Masson, Charles Joseph
    - Inventaire après décès de Marie Coindard épouse Jacques Molet, rue du Gros Chenet., 12 prairial an XII (1er juin 1804)
      inventaire après décès; Gros-Chenet (rue du); Coindard, Marie; Molet, Jacques